【裁判字號】    97,聲,413
【裁判日期】    971231
【裁判案由】    返還提存物
【裁判全文】
臺灣苗栗地方法院民事裁定               97年度聲字第413號
聲  請  人  合作金庫商業銀行股份有限公司
法定代理人  丙○○
代  理  人  甲○○
相  對  人  乙○○
上列當事人間聲請返還擔保金事件，本院裁定如下：
      主    文
本院九十四年度存字第七四五號提存事件，聲請人所提存之中央
政府建設公債八十九年度甲類第二期債票壹張，面額新臺幣拾
萬元（債券代號：A89102號），准予返還。
聲請程序費用由相對人負擔。
      理    由
一、按訴訟終結後，供擔保人證明已定20日以上之期間，催告受
    擔保利益人行使權利而不行使者，法院應依供擔保人之聲請
    ，以裁定命返還其提存物，民事訴訟法第104 條第1 項第3
    款定有明文。另依同法第106 條所定，前開第104 條關於返
    還提存物之規定，於其他依法令供訴訟上之擔保者，準用之
    。
二、本件聲請意旨略以：聲請人與相對人間清償借款假扣押事件
    ，聲請人前遵本院88年度裁全字第405 號民事裁定，為擔保
    假扣押之執行，曾提供交通銀行開發金融債券第14期第16次
    2 年期債票3 張，面額新臺幣（下同）100,000 元，共計30
    0,000 元為擔保金，並經本院以88年度存字第440 號提存事
    件提存在案，嗣迭經聲請人聲請變換提存物，目前以本院94
    年度存字第745 號提存面額300,000 元之中央政府建設公債
    89年度甲類第2 期債票1 張（票號：A89102號）在案。茲因
    聲請人業已撤回假扣押強制執行程序，聲請人並聲請本院以
    97年度聲字第304 號催告行使權利事件，定21日以上期間催
    告受擔保利益人即相對人行使權利而未行使，爰依法聲請返
    還擔保金等語。
三、聲請人前開主張，業據其提出本院88年度裁全字第405 號民
    事裁定、本院88年度存字第440 號提存書、本院93年度存字
    第18號提存書、本院94年度存字第745 號提存書、本院民事
    執行處中華民國97年8 月13日苗院燉88執全良字第335 號囑
    託塗銷查封登記書、本院97年度聲字第304 號民事裁定（以
    上均為影本）各1 份為證，並經本院依職權調閱上開事件卷
    宗查明屬實，經核無誤，且相對人迄今尚未對聲請人為任何
    損害賠償之請求，亦經本院查明無訛；是聲請人聲請返還擔
    保金，核與前揭規定尚無不合，應予准許。
四、依民事訴訟法第95條、第78條，裁定如主文。
中    華    民    國    97    年    12    月    31    日
                  民事庭法  官  邱光吾
以上正本係照原本作成
如不服本裁定應於送達後10日內向本院提出抗告狀，並繳納抗告
費新臺幣1,000元。
                        書記官  葉燕蓉
中    華    民    國    97    年    12    月    31    日


司法院資訊處製作；財團法人民間司法改革基金會備份。
